臺灣臺南地方法院民事裁定
111年度家聲抗字第19號
抗  告  人  蘇秀敏


上列抗告人因聲請准許處分受監護宣告人之財產事件，對於民國
111年3月3日本院111年度監宣字第116號裁定提起抗告，本院裁
定如下：
    主      文
原裁定廢棄。
許可抗告人蘇秀敏代理受監護宣告人蕭美玉(女，民國00年0月0
日生，身分證統一編號：Z000000000號)處分受監護宣告人蕭美
玉所有門牌號碼臺南市○區○○路0段000巷00號未辦保存登記建物
及所坐落臺南市○區○○段0000○00地號土地。
聲請及抗告程序費用共新臺幣貳仟元由受監護宣告之人負擔。
　  理      由
一、本件抗告人於原審聲請意旨及原審裁定之理由引用原審裁定
    之記載。
二、本件抗告意旨略以：　　　　　　　　　　
（一）臺南市政府社會局已於民國111年3月4日陳報受監護宣告
      人蕭美玉的財產清冊。受監護宣告人蕭美玉目前在護理之
      家受照顧，每月生活費約新臺幣（下同）3萬元，受監護
      宣告人蕭美玉所有門牌號碼臺南市○區○○路0段000巷00號
      未辦保存登記建物及所坐落臺南市○區○○段0000○00地號土
      地（下稱系爭不動產）位於小巷子內，預計售價為130萬
      元，雖低於公告現值1,326,000元，惟買受人柯惠君承諾
      讓抗告人與受監護宣告人蕭美玉繼續居住至渠等往生為止
      ，爰聲請許可處分受監護宣告人蕭美玉所有系爭不動產等
      語。
（二）聲明：
　 1、原裁定廢棄。
　 2、准許抗告人代為處分（變賣）受監護宣告人蕭美玉所有系
      爭不動產。
三、經查：
（一）按監護人對於受監護人之財產，非為受監護人之利益，不
      得使用、代為或同意處分。監護人為下列行為，非經法院
      許可，不生效力：代理受監護人購置或處分不動產。代
      理受監護人，就供其居住之建築物或其基地出租、供他人
      使用或終止租賃。監護人不得以受監護人之財產為投資。
      但購買公債、國庫券、中央銀行儲蓄券、金融債券、可轉
      讓定期存單、金融機構承兌匯票或保證商業本票，不在此
      限，民法第1101條定有明文。該條規定，依民法第1113條
      規定，準用於成年人之監護。
（二）抗告人之母蕭美玉前經本院110年度監宣字第509號裁定宣
      告為受監護宣告之人，並選定抗告人為監護人，及指定臺
      南市政府社會局所指派之人為會同開具財產清冊之人，且
      臺南市政府社會局已於111年3月4日向本院陳報抗告人會
      同開具之受監護宣告人蕭美玉財產清冊等情，業經本院調
      閱前開案卷核閱綦詳。又抗告人主張系爭不動產係受監護
      宣告人蕭美玉所有一節，亦據其提出土地登記第一類謄本
      及臺南市政府財政稅務局房屋稅籍證明書影本為證（抗字
      卷第75至76頁），且經證人柯惠君證述在卷（抗字卷第71
      頁），堪可採信。
（三）再抗告人主張受監護宣告人蕭美玉每月生活費包括照護費
      、醫療費等約需3萬元乙情，業據提出養護中心在院證明
      為證（抗字卷第78頁）。另抗告人主張其擬以130萬元之
      價格代為出售系爭不動產以支應受監護宣告人蕭美玉上開
      費用，並附條件買受人於系爭不動產出售後，仍應無償讓
      抗告人及受監護宣告人蕭美玉居住使用系爭不動產至抗告
      人及受監護宣告人蕭美玉過世為止乙情，亦據證人柯惠君
      到庭證稱：伊為系爭不動產之買受人，願以130萬元之價
      格向抗告人及受監護宣告人蕭美玉購買系爭不動產，又上
      開售價低於系爭不動產中臺南市○區○○段0000○00地號土地
      公告現值原因，係因其與抗告人及受監護宣告人蕭美玉約
      定系爭不動產出售後，仍應讓抗告人及受監護宣告人蕭美
      玉居住使用至渠二人均過世為止等語（抗字卷第71頁），
      堪認屬實。本院審酌雖系爭不動產出售價格偏低，惟受監
      護宣告人蕭美玉可取得現金支應其生活所需，且可保障其
      居住處所無虞，因認處分系爭不動產應合於受監護宣告人
      蕭美玉之利益。
（四）綜上，抗告人聲請准許代理受監護宣告之人蕭美玉處分系
      爭不動產，與受監護宣告之人蕭美玉之利益相符，是本件
      聲請核無不合，應予准許。原審駁回抗告人之聲請，尚有
      未洽，抗告意旨指摘原裁定不當，求予廢棄改判，為有理
      由，爰將原裁定廢棄，許可抗告人代理受監護宣告之人蕭
      美玉處分其所有之系爭不動產，並裁定如主文所示。
四、據上論結，本件抗告為有理由，依家事事件法第97條、非訟
    事件法第21條第1項前段、第24條第1項、第46條、民事訴訟
    法第492條，裁定如主文。
中　　華　　民　　國　　111 　年　　4 　　月　　28　　日
                  家事法庭審判長法　官　林雯娟
　　　　　　　　　　　　　      法　官  游育倫
　　　　　　　　　　　　　      法　官  許嘉容
以上正本係照原本作成。　　　　　　　　　　　　　　　　
如不服本裁定，僅得於收受本裁定正本送達後10日內，以適用法
規顯有錯誤為理由，向本院提出再抗告狀，並繳納再抗告裁判費
新臺幣1000元。
提起再抗告應委任律師或具有律師資格之人之委任狀；委任有律
師資格者，另應附具律師資格證書及釋明委任人與受任人有民事
訴訟法第466條之1第1項但書或第2項所定關係之釋明文書影本。
中　　華　　民　　國　　111 　年　　4 　　月　　28　　日
                                書記官  方怡雯